## CURRICULUM VITAE

# **DATOS PERSONALES**

Nombre: Harold Steev Gómez Martínez

**DUI**: 01507603-2

NIT: 0906-050783-103-1

Dirección: Lomas de San Francisco avenida 3, pasaje jardín casa

#9

Teléfono Móvil: 7887-0659

Fecha de Nacimiento: 05/07/1983

Correo: gmhs32@hotmail.com

### PERFIL PROFESIONAL

Profesional graduado de la Licenciatura en Ciencias de la Computación, con experiencia Liderando equipos de tecnología, implementación de proyectos, control de calidad de aplicaciones. Dinámico, responsable con habilidad para trabajar en equipo, enfocado a resultados y cumplimiento de metas.

# **FORMACIÓN ACADÉMICA**

- Graduado de la Licenciatura en Ciencias de la computación Universidad Centroamericana José Simeón Cañas
- Bachillerato General
   Colegio Salesiano Santa Cecilia
- CCNA Routing and Switching(CNNA1,CCNA2,CCNA3,CCNA4) *Universidad Don Bosco*
- ESET-Antivirus ESET
- Capacitación en Alta Disponibilidad, Recuperación de Desastres y Prevención de perdida de datos con Tecnologías Microsoft Corporación Orbital.
- Certificado COBIT.
- Diplomados de SCRUM

### **EXPERIENCIA LABORAL**

Empresa: USAID Regional Trade Facilitation and Border Management Project Implemented by

NATHAN Associates Inc. **Sector Empresarial**: Privada

Cargo: Jefe de QA para la región para el proyecto de facilitación de comercio exterior (El

Salvador, Honduras y Guatemala

Descripción del puesto:

- Coordinas las actividades de pruebas para los proyectos de la región con la implementación de metodología de pruebas en base a estándares.
- Realizar cálculos de tiempos para generar los planes de trabajo los diferentes equipos de la región.
- Coordinar con las diferentes contrapartes de los proyectos a implementar capacitaciones de metodología de pruebas, generación de casos de pruebas, se les proporciona sugerencias que deberían implementar para tener control sobre pruebas
- Realizar pruebas automatizadas una vez el aplicativo se encuentre estable
- Coordinar actividades de pruebas piloto con todas las contrapartes para llevar el proyecto a aceptaciones y aprobaciones de usuario.
- Revisar informas de avance de los diferentes proyectos
- Presentar métricas y KPI por cada proyecto de la región para informar que se esta finalizado en base a casos de uso o historias de usuario.
- Participar en reuniones de definición de los diferentes proyectos con la contraparte para facilitar la implementación de artefactos de pruebas para los diferentes equipos

Empresa: Banco central de reserva (2019 al 2020)

Sector Empresarial: Banca Cargo: Analista de pruebas QA

Descripción del puesto:

- Continuidad de proyecto de Fomilenio II para integraciones de aplicativos con diferente entes de gobierno aplicativo de importaciones
- Realizar plantillas de requerimientos para modificar los aplicativos y realizar integraciones con diferentes instituciones de gobierno
- Identificación de los posibles riegos del proyecto
- Realizar pruebas Automatizadas mediante script con selenimun y Katalon los ide y pruebas manuales a los aplicativos de Banco central de reserva y creación de la nueva plataforma
- Asesoría al banco para implementar metodologías de pruebas con Eclipse y selenimun
- Realizar instalaciones de Testlink para documentación de pruebas.
- Documentar fallos y continuar con la implementación de la metodológica de pruebas para el proyecto
- Aplicación de Scrum en los diferentes desarrollos

Empresa: Fomilenio II (2019 al 2020)

**Sector Empresarial**: Organismo internacional **Cargo**: Experto en pruebas de sistemas

Descripción del puesto:

- Coordinar equipo de QA
- Identificación de los posibles riegos del proyecto

- Realizar pruebas Automatizadas mediante script con selenimun y Katalon los ide y pruebas manuales a los aplicativos de Banco central de reserva y creación de la nueva plataforma
- Asesoría al banco para implementar metodologías de pruebas con Eclipse y selenimun
- Realizar instalaciones de Testlink para documentación de pruebas.
- Documentar fallos e implementar la metodológica de pruebas para el proyecto
- Aplicación de Scrum en los diferentes desarrollos

Empresa: Blanco Silva Consultores (BSCI) (2017 al 2018)

**Sector Empresarial**: Consultoría informática **Cargo**: Gerentes de Proyectos para El Salvador

#### Descripción del puesto:

- Coordinar el Personal para los distintos proyectos
- Identificación de los posibles riegos del proyecto
- Ver facturación y costos del recurso.
- Gestión con cliente externo de requerimientos de nuevos recursos y solicitudes de nuevos proyecto.
- Asesoría de proyectos a los clientes.
- Aplicación de metodología SCRUM.

Empresa: Variedades Génesis SA de CV (2015 al 2017)

Sector Empresarial: Comercio y Servicio

### Cargo: Jefe de Sistemas Descripción del puesto:

- Coordinar el desarrollo de sistemas y aplicaciones computacionales
- Gestionar el mantenimiento y la contratación de los servicios informáticos.
- Elaboración de propuestas para la adquisición de nuevas tecnologías
- Coordinar el soporte técnico para todas las áreas de la empresa
- Coordinar el soporte y la administración a la infraestructura tecnológica: Redes, Base de Datos, Planta Telefónica, Servidores, cámaras.
- Garantizar la continuidad de las operaciones de los servicios de tecnología
- Coordinar la Implementación y dar soporte a la Página Web
- Seguimiento a los proyectos en desarrollo y subcontratación de terceros.

Empresa: Almacenes Siman S.A. de C.V (2012 al 2015)

Sector Empresarial: Comercio y Servicio

Área Profesional: Administrador de Aplicaciones RPM

Descripción del puesto:

- Análisis de procesos de negocios, con el fin de resolver problemas antes y después, que las aplicaciones lleguen a producción.
- Implementación de Oracle Retail (RMS,RPM,RESA,REIM).
- Desarrollo de PL/SQL, para la modificación de datos de producción
- Soporte de Batch Nocturnos.
- Garantizar la integridad de la Data: Seguimiento a Interfaces
- Migración de Datos de precios
- Desarrollo de reportes
- Asistencia a usuarios, para resolver problemas de negocio que se presentan durante el día en la operación.

Empresa: INNOCOM Agencia de Viajes Escamilla(2012)

**Sector Empresarial:** Comercio y Servicio **Área Profesional**: Jefe de Proyectos

#### Descripción del puesto:

- Coordinar la elaboración de propuesta de proyectos informático desde su concepción original hasta el lanzamiento a Producción tanto para cliente interno como externos:
   Detallar especificaciones del proyecto, calcular el costo del proyecto, contratación del equipo de producción
- Realizar un seguimiento e informes del progreso de proyecto, en términos de calidad, costo y plazos de entrega.
- Vender la propuesta de proyectos a Clientes.

Empresa: UNICOMER S.A de C.V. - Almacenes Siman S.A. de C.V. (2008 al 2012)

**Sector Empresarial:** Comercio y Servicio **Área Profesional:** Ingeniero de Pruebas

### Descripción del puesto:

- Encargado de analizar requerimientos y proponer mejoras a lo descrito por el analista de negocio,
- Desarrollo de casos de pruebas, para la ejecución de pruebas manuales y automatizadas en aplicaciones en ambiente de pruebas y producción.
- Encargado de certificar cambios, para aplicaciones productivas y aplicaciones en procesos de mejora, con validación de datos que serán migrados a ambiente producción.
- Asistencia a usuarios para la resolución de problemas y propuestas de mejoras
- Dar recomendaciones de cambios en los aplicativos

### **IDIOMAS**

Inglés: Nivel 40 %

### **INFORMATICA**

- Word, Excel, Power Point, Visio, Access, Microsoft Project
- Dominio de Sistemas operativos: Linux y Windows
- Dominio de Bases de Datos: SQL Server 2000, SQL Server 2005, Oracle 8i, 9i 10 y 11g, Posgresql 8.0, AS400, Mysql
- Manejo de herramientas de bases de Datos: AQT(Advance query tool), DBvisualazer versión 5.1, TOAD, SQuirrel
- Dominio de lenguajes de programación: C, C++, Prolog, Matlab en aplicaciones matemáticas, PHP, Visual Basic .net 2003 y 2005, HTML, JavaScript, Flash 8.0, Dreamweaver 8.0(Aplicado a diseño web), SilkTest aplicación de Borlan para elaboración de pruebas automatizadas.
- Implementación de plantas telefónicas IP
- Configuración de Mecanismos de Seguridad: Antivirus, Firewall.
- Conocimiento de metodología SCRUM, RUP

#### **CUALIDADES**

- Fácil aprendizaje, Versátil, Visionario, Enérgico, Eficiente, Creativo, proactivo, responsable.
- Abstracción y Organización Numérica
- Autodidacta.

- Buenas relaciones personales
- Capacidad para trabajar en equipo y liderar equipos multidisciplinarios

# **REFERENCIAS PERSONALES**

- Ing. Ismael Guerrero.
   Oficial de Seguridad Informática
   Tel. 72104556.
- Patricia Mendoza de Zepeda
   Coordinadora de Exportación e importaciones
   Tel. 7885-7909
- Lic. Carlos Sermeño
   Jefe de Departamento de Informática
   Tel.79214848

# **REFERENCIAS LABORALES**

- Lic. Guillermo Cortes.
   Coordinador de Informática UCA
   Tel. 2210-6600 Ext. 1054
- Ing. Patricia Erazo
   Gerente de Auditoría de Sistemas (SIMAN)
   Tel. 2250-2863, 7743-2779
- Mauricio Herrera
   Auditor de sistemas (UNICOMER)
   Tel.7985-5838
- Germán Escamilla
   Gerente General Innocom
   Tel.79225810
- Carlos Molina
   Jefe de Administradores (SIMAN)
   Tel. 7129-2663
- Antoni Aveldaño
   Jefe de Administradores (SIMAN)
   Tel.7877-2076
- Giovanny Lemus
   Presidencia Variedades Génesis

Tel.: 7039-8869

Rosa Lila Hernandez

Gerente de administración y Finanzas BSCI

Tel.: 71656850.

Katia Navarrete

Analista de sistemas FOMILENIO II

Tel.: 71504966

• Cesar Gonzales

Analista CIEX Banco Central de Reserva

Tel.: 71221933